

## APPRENTI TECHNICIEN INFORMATIQUE

# **UGO GASTEL**

Je suis un apprenti technicien informatique passionné, bénéficiant de cinq années d'expérience dans le domaine. Ma passion pour la technologie m'a conduit à acquérir des compétences solides. Ma capacité à apprendre rapidement et à m'adapter aux nouvelles technologies fait de moi un membre précieux de toute équipe.

## CONTACT

**3** 

07.82.81.04.33



gastelugo@gmail.com



42400, Saint-chamond



13/09/2004, 19 ans

# COMPÉTENCES

- Virtualisation réseau
- Analyse et conception d'architectures réseau
- Déploiement de périphériques réseau
- Gestion des services réseau
- Configuration et administration de NAS
- Configuration de serveurs web (Apache, Nginx)
- Installation et configuration de VMware ESXi

## PASSION

- Programmation en HTML, CSS, JavaScript.
- Voyage / Randonnées
- Participation à des hackathons
- Automobile

## EXPERIENCE

#### ALTERNANT TECHNICIEN INFORMATIQUE

Mairie de Saint-chamond

#### 2022 - Present

- Gestion de projets d'infrastructure informatique
- Sécurisation des environnements et garantie de la continuité des opérations
- Déploiement et maintenance de systèmes (NAS, Serveur, etc.)

#### STAGIAIRE CONSEILLER VENDEUR EN INFORMATIQUE

LDLC à Saint-Priest en Jarez

## 02/2022 - 03/2022

- Installation de soft et driver (Configuration des nouveaux ordinateurs).
- Monter et mettre en service les ordinateurs.
- Suivre la gestion des stocks de leur réapprovisionnement.

#### STAGIAIRE TECHNICIEN INFORMATIQUE

Haulotte Group à Lorette

## 04/2021 - 05/20221 | 11/2021 - 12/2021

- Modernisation et remplacement de switch sur une installation existante.
- Créer un réseau mobile installable partout en France.

## EDUCATION

2022 - 2024

## BTS SIO OPTION SISR

CFAI Loire / Saint- Etienne

BTS Services Informatiques aux Organisations option A Solutions d'Infrastructure, Systèmes et Réseaux

## 2019 - 2022

#### BACCALAURÉAT PROFESSIONEL SN

Lycée Le Marais St Thérèse / Saint-Étienne

Bac pro Systèmes numériques – option C Réseaux informatiques et systèmes communicants